Lattice. 

```{r}
library(lattice)
```
Boxplot
```{r}
bwplot(trees$Volume)
bwplot(trees$Volume, main="Arvores", xlab="VOlume")
```
Histograma
Aspecto é a proporção, nint numero de quebras, type: percent, count, density
```{r}
histogram(trees$Volume, main="Arvores", xlab="Volume", aspect =0.5, type="percent", nint=5)
```
Histograma condicional
```{r}
#peso das galinhas de acordo com alimentação
chickwts
#histograma
histogram(chickwts$weight)
#agregamos dados
aggregate(chickwts$weight, by=list(chickwts$feed), FUN=sum)
#histograma condicional
histogram( ~weight | feed, data=chickwts)
```
Grafico de dispersão condicional
CO2, seis plantas em dois locais, refrigeradas ou não durante a noite
```{r}
CO2
xyplot(CO2$conc ~ CO2$uptake)
#type e origem
xyplot(CO2$conc ~ CO2$uptake | CO2$Type)
#refrigerado ou nmao
xyplot(CO2$conc ~ CO2$uptake | CO2$Treatment)
```
Cancer de esofago
agegp: idade, alcgp: alcool, tobgp: tabaco
```{r}
esoph
dotplot(alcgp ~ ncontrols, data=esoph)
dotplot(alcgp ~ ncontrols | tobgp, data=esoph)
```
Matriz de dispersão
```{r}
splom(~CO2[4:5] | CO2$Type, CO2)
```
Densidade condicional
```{r}
densityplot(~conc | Treatment, plot.points=F, data=CO2)
densityplot(CO2$conc)
densityplot(~conc | Treatment, data=CO2)
densityplot(~conc | Treatment, data=CO2, plot.points=F)
```
Grafico 3D
Spray para repelir abelhas
```{r}
OrchardSprays
cloud(decrease ~ rowpos * colpos, data=OrchardSprays)
cloud(decrease ~ rowpos * colpos, groups=treatment, data=OrchardSprays)
```
Level plot
Circuferencia, largura e volume de arvores
```{r}
trees
levelplot(Girth ~ Height * Volume, data=trees)
```

