cars: mostra a velocidade e distancia de parada
```{r}
install.packages('corrgram')
library(corrgram)
cars
dim(cars)
```
correlação entre distancia e velociade de parada
```{r}
cor(cars)
corrgram(cars, order=T, lower.panel = panel.shade,
         upper.panel = panel.pie, text.panel = panel.txt, main='Carros')
```
geramos o modelo usando função lm
Queremos prever a velocidade que o carro estava baseado na distancia de parada
Interceptação e Inclinação o quanto a variavel depe, aumenta com o aumento da variavel independente
```{r}
modelo = lm(speed ~ dist, data=cars)
modelo
```
Visualização de relação entre variaveis e linha de melhor ajuste
```{r}
plot(speed ~ dist, data=cars, ylab = 'Velocidade', xlab='Distancia', main = 'Carros')
abline(modelo)
```
Podemos fazer uma previsão usando diretamento os coeficientes
Qual a velocidade se levou 22 pra parar?
```{r}
modelo$coefficients
modelo$coefficients[1] + modelo$coefficients[2] * 22
```
Usando predict
```{r}
predict(modelo,data.frame(dist = 22))
```
Analisando melhor o modelo
```{r}
summary(modelo)
modelo$coefficients
modelo$residuals
hist(modelo$residuals)
modelo$fitted.values
plot(modelo$fitted.values, cars$dist)
```

